臺灣高等法院刑事判決　　　　　　　　　　　　　九十年度重上更(四)字第一三八號
　　上　訴　人　臺灣臺北地方法院檢察署檢察官
　　被　　　告　子○○
　　選任辯護人　鍾永盛
　　被　　　告　壬○○
　　選任辯護人　孫銘豫
右上訴人因被告偽造有價證券等案件，不服臺灣臺北地方法院八十三年度訴字第三三
一號，中華民國八十三年九月二十一日第一審判決（起訴案號：臺灣臺北地方法院檢
察署八十二年度偵續一字第二三九號）提起上訴，經判決後，由最高法院第四次發回
更審，本院判決如左：
    主  文
上訴駁回。
    理  由
一、本件公訴意旨以：被告壬○○、子○○與不詳姓名男子數人，共同意圖為自己不
    法之所有，基於概括之犯意，先於民國八十年六月二日，在台北市○○○路六三
    八之三號前，竊取癸○○所有000－0000號自用小客車內之財物及身分證
    ，得手後，又於八十年七月十四日凌晨，由不詳姓名之人以闖空門方式侵入桃園
    縣中壢市○○路五十七號己○○住處，竊取己○○與其子戊○○、庚○○名義之
    價值新台幣（下同）一億餘元之股票一千餘張及手錶等財物，得手後，復於不詳
    時地換貼不詳姓名男子之相片於癸○○身分證上而予以變造，再由該不詳姓名男
    子持該變造之「癸○○」身分證，冒稱係「癸○○」，前往台北市○○○路○段
    廿三號二樓丁○○○股份有限公司（下稱丁○○○）開戶，並意圖供行使之用，
    偽刻各該股票所有人之印章，分別蓋於股票及委託書，予以偽造後，委託丁○○○賣出二百四十二張，得款一千二百十一萬三千元，其中三張付款支票面額共計
    四百三十八萬元，則由被告子○○在上海商業儲蓄銀行之帳戶提領，均足以生損
    害於己○○、戊○○、庚○○、癸○○及丁○○○。案經己○○及丁○○○訴請
    偵辦。因認被告壬○○、子○○均涉犯刑法第三百二十條第一項之竊盜罪嫌，第
    三百二十一條第一項第一款、第二款、第四款之加重竊盜罪嫌、第二百十六條、
    第二百十二條之行使偽造特種文書罪嫌、第二百十條之行使偽造私文書罪嫌、第
    二百零一條第一項之偽造有價證券罪嫌及第三百三十九條第一項之詐欺罪嫌。
二、按犯罪事實應依證據認定之，無證據不得推定其犯罪事實；又不能證明被告犯罪
    者，應諭知無罪之判決，刑事訟訴法第一百五十四條、第三百零一條第一項分別
    定有明文。次按認定不利於被告之事實，須依積極證據，苟積極證據不足為不利
    於被告事實之認定時，即應為有利於被告之認定，更不必有何有利之證據；最高
    法院三十年上字第八一六號及四十年台上字第八六號判例可資參照。又為刑事訴
    訟上證明之資料，無論其為直接證據或間接證據，均須達於通常一般之人均不至
    於有所懷疑，而得確信其為真實之程度，始得據為有罪之認定，若其關於被告是
    否犯罪之證明未能達此程度，而有合理懷疑之存在，致使無從形成有罪之確信，
    根據「罪證有疑，利於被告」之證據法則，即不得遽為不利於被告之認定，此觀
    諸最高法院七十六年台上字第四九八六號判例意旨自明。
三、公訴人認被告二人涉犯前述偽造有價證券等罪嫌，無非以：
    (一)告訴人己○○及丁○○○指訴綦詳，並有變造之「癸○○」身分證、丁○○○
      委託人資料表、委託買賣證券受託契約、委託書、有價證券對帳單、股票賣出
      交付清單及開戶單影本等附卷。
    (二)被告壬○○以電話委託丁○○○財務部副理辛○○賣出前述股票，並未說明股
      票來源，又有異於常人之表明，請求辛○○先行鑑定股票及印章之真偽；且賣
      出之金錢分別由被告壬○○、子○○及「癸○○」之戶頭領出。
    (三)本件被盜賣股票背面股票轉讓登記表中「戊○○」「己○○」及「張金日」等
      名義之原印鑑印文與偽造印文，在字跡粗細、筆勢紋路均有顯著之差異等為其
      論據。
四、訊之被告壬○○、子○○均堅持否認有右開犯行，被告壬○○辯稱：伊未竊取癸○○及己○○之財物，係經友人甲○○介紹認識自稱「癸○○」之人，「癸○○
    」原欲持系爭股票告貸，因條件未合，乃委託出賣系爭股票，伊因不識其人，為
    慎重故，委請丁○○○先行鑑定股票之真偽，經丁○○○查證沒問題，伊為賺取
    佣金才允諾委託下單賣出股票，伊並不知該股票係經盜賣。被告子○○辯稱：伊
    未竊取癸○○、己○○等人財物，是自稱「癸○○」之人拿系爭三紙丁○○○之
    支票向伊調現，其說是在丁○○○賣股票所得，伊並不認識「癸○○」之人，伊
    有將支票向丁○○○副理辛○○去確認，經查證結果沒問題，伊為了賺取一日三
    萬元利息才答應收受等語。
五、經查：
    (一)系爭股票確係告訴人己○○失竊一節，業據己○○供述在卷（見警卷第二、三
      頁；第二０八０三號偵查卷第十三頁，偵續字第二六一號卷第四十二頁背面）
      。又該偽造之股票委託書六張上之己○○、庚○○、戊○○印文與真正之印文
      ，並不相同，亦有法務部調查局八十二年二月三日陸(二)字第八二００六０五
      九號函可稽（見偵續字第二六一號卷第六十三頁）。
    (二)依公訴人之指訴事實，本案所應審究者，厥為：
      (1)被害人己○○遭失竊之股票等物，是否為被告二人夥同不詳男子所竊得。
      (2)被告壬○○於賣出系爭股票時是否知悉股票印章遭人偽造。
      (3)系爭三紙支票款項何以自被告子○○之戶頭領出，子○○因何原因收受系爭
        三紙支票。
六、就上述各情逐一敘明：
    (一)(1)本件查無證據證明被告壬○○、子○○與不詳姓名男子數人，共同竊取被害
        人癸○○、己○○之財物，以及變造癸○○之身分證等情，已據被害人己○○、癸○○於偵查、原審、本院前審（八十四年度上訴字第一０七七號，下
        稱本院前審）及本院調查中證稱不知何人行竊及癸○○失竊身分證，未至丁○○○開戶等情明確（見二０八三０號偵查卷第十三、二十八頁背面；原審
        卷第五十三至五十四頁背面，本院前審卷第七十五頁正、背面，本院卷第一
        八二頁），徵之證人即丁○○○之開戶人員丑○○於偵查及本院結證稱：確
        有自稱「癸○○」之人開戶，伊有核對身分證件後才開戶，開戶通常須本人
        到場辦理（見第二六一號偵查卷第五十八頁背面，本院卷第一五一頁）。
      (2)綜右，足證丁○○○「癸○○」之人之開戶資料確係自稱「癸○○」之人所
        冒用無訛。另告訴人提供函詢電話號碼0000000號用戶之姓名，經查
        該電話號碼租用戶係國揚資訊管理股份有限公司，有交通部台灣北區電信管
        理局營業處、４、營服字第二三二號函足憑，尚無法查出冒名「癸○○」之人之真實姓名、年籍及住址，是以公訴人所指認被告二人行竊之事實
        均無證據證明為實在。自不能以被告等無法供出該冒名之人，遽斷被告等有
        如公訴意旨所述之竊盜犯行。
    (二)經查被告壬○○部分：
      1.質諸證人甲○○證述：
        (1)其於偵查中證稱：是「癸○○」要以股票借錢，股票是「癸○○」的，他
          只是拿股票明細表給伊看而已，伊並請壬○○查股票之真偽，伊本身沒有
          經手股票，鑑定結果股票沒有問題。伊有約「癸○○」一起跟壬○○談借
          款之事，但談不攏，壬○○沒有借，伊建議「癸○○」把股票賣掉，賺差
          價，他本來想用伊的帳戶，伊不願意，請他自己去開戶，是伊陪他去首都
          證券開戶的，開戶時「癸○○」本人有去，壬○○未去。因癸○○說如果
          股票賣掉賺錢，要讓伊吃紅，伊有與壬○○說等情（見第二Ｏ八Ｏ三號偵
          查卷第六十五頁背面、六十六、六十七、一二九頁背面、一三四頁背面）
          。
        (2)其於原審中證稱：是一位在證券市場認識，實際姓名、地址不清楚之「吳
          文賓」之人介紹伊認識自稱「癸○○」之人，癸○○表明有股票要借錢，
          要伊幫其找金主，伊再介紹給壬○○，原來「癸○○」要借款，因與曾木
          榮利息談不攏，壬○○要求利息高一點，「癸○○」要低一點，雙方談不
          成，伊建議「癸○○」把股票賣掉，伊陪其去開戶頭，「癸○○」之人不
          是庭上這位癸○○，伊陪該人去首都開戶，還特別請丁○○○鑑定身分證
          ，他們說是真的，壬○○並未同去；壬○○有問伊股票是否真偽，伊說不
          知道，他說送丁○○○去鑑定，「癸○○」自己拿股票去首都鑑定，伊及
          壬○○均未看過或接觸股票，後來「癸○○」有向壬○○借款一百萬元，
          「癸○○」將其存摺交壬○○抵押（見原審卷第五十四頁背面至五十六頁
          、七十四頁背面、七十五頁）。
        (3)其復於本院前審調查中結證稱：冒充「癸○○」之人找伊說要用股票借款
          ，才介紹給壬○○，沒辦法找到冒名「癸○○」之人等語（見本院前審卷
          第七十六頁背面、七十七頁），於本院更(二)審（八十六年度上更(二)字第六
          ０一號，下稱更(二)審）調查中亦稱：股票拿至丁○○○鑑定無問題，未拿
          給壬○○（見本院更(二)審卷第八十七頁背面）。
        (4)其於本院結證稱：自稱「癸○○」之人是伊在證券公司因作股票聊天認識
          的，他說有股票要借錢，伊告知有朋友可以借，而將他介紹給壬○○，因
          壬○○提供電視牆給投資者看盤，以伊的經驗判斷如果有提供電視牆的人
          都會去找金主，提出資金給投資者做為融通之用，伊認為大部分像壬○○
          這種情形都會提供丙種墊款，壬○○再由其間向借款人抽取傭金，一般市
          面上的情形都是這樣的；壬○○以前不認識冒稱「癸○○」之人，壬○○
          後來沒有借款給他，伊建議「癸○○」將股票賣掉，有差價可賺，其本來
          用伊帳戶賣掉，伊不同意，所以提議至丁○○○開戶，伊帶其去開戶，曾
          木榮並未隨同；伊有親自到股票發行公司求證該些股票是否有掛失，是否
          為真正，他們告知是真正的，也沒有掛失；伊將查證之事告訴壬○○，當
          時壬○○不認識對方，且那段時間假股票很多，為慎重，壬○○又委託證
          券行去查，結果也是相同。伊不認識子○○等語（見本院卷第一一九至一
          二二頁）。
        (5)綜右，顯見被告壬○○確不認識「癸○○」之人，純係透過甲○○方悉該
          人欲持股票借款，後因雙方借貸情事未談妥，而經由甲○○之建議，方委
          由壬○○將該股票賣出。壬○○為期慎重，乃要甲○○先將股票送鑑定其
          真偽一節至為明確。
      2.徵諸證人辛○○證述被告壬○○確有委請丁○○○鑑定系爭股票真偽一事：
        (1)其於偵查中稱：當初是「癸○○」去辦理交割的，伊不認識，但見過該人
          ，系爭股票出售前，壬○○曾委託伊公司鑑定股票之真偽，非被告二人送
          股票過來，伊看過這些有問題股票之原件，當時我們有送去各上市公司之
          股務室。有部分有蓋核符章，有部分沒蓋，據伊所見印章沒有模糊，都蓋
          的清楚，股票都有陸續送鑑定，股務室沒說股票有問題（見第二Ｏ八Ｏ三
          號偵查卷第六十七頁正面、一二九頁背面，第二三九號偵查卷第二十五頁
          背面、二十六頁，第二六一號偵查卷第四十二頁背面）。
        (2)其於原審中稱：不是被告二人交股票給伊，係不認識之人所交付，當時伊
          也沒看到壬○○，伊叫員工拿去鑑定結果沒問題，再通知壬○○來領回，
          但始終沒來領，因為是壬○○打電話來說請公司鑑定股票真偽（見原審卷
          第五十五頁背面、七十六頁正、背面）。且於本院前審、更(一)審（八十五
          度上更(一)字第二五六號，下稱更(一)審）、更(二)審調查中亦為相同證述（見
          本院前審卷第七十六頁，更(一)審卷第三十頁背面、更(二)審卷第三十頁背面
          ）。
        (3)其於本院結證稱：壬○○有打電話委託公司主管做鑑定股票真偽的工作，
          因伊當時是負責交割業務之主管，壬○○電話中就請伊去看這些股票有無
          問題，伊當時在電話中就答覆他經程序審核後看了沒有問題；後來壬○○
          又有打電話過來，要我們公司對於系爭股票的真偽再做進一步的鑑定，於
          是我們就將股票送給各該公司的股務室作鑑定，是由我們公司送去的，確
          實每一種都有送去，而各公司在核對無誤之後，都有蓋章回覆，表示股票
          沒有問題，一般股務室都是這樣作業的，所以在經過這樣的步驟之後，我
          們就不會再做任何查證的動作，系爭股票的鑑定也是在各該公司鑑定之後
          ，伊就答覆被告，伊也根據這樣的核對之後就辦理交割完成，在這之前伊
          都未曾因為股票的事情與被告等人見過面（見本院卷第一六二、一六三頁
          ）。
      3.證人即丁○○○營業員乙○○證述確有「癸○○」之人開戶，而由其在該戶
        頭下單買賣股票情事：
        (1)其於偵查中稱：當初「癸○○」來開戶時，我們用紅外線檢查過，沒有問
          題，才讓他開戶，壬○○是電話下單的，是伊接的，他指定由「癸○○」
          帳戶進出（見第二Ｏ八Ｏ三號偵查卷第六十八頁）。
        (2)其於本院更三審（八十九年重上更(三)字第六號，下稱更(三)審）調查中稱：
          壬○○是公司丙○○副董事長介紹來的，是丙○○要伊接的，股票由曾木
          榮以電話委託伊下單買賣，開戶名義是「癸○○」（見本院更(三)審卷第一
          ０二頁正、背面）
      4.證人即丁○○○副總經理俞金燦於警訊中稱：經銀行查證，被盜賣之股票資
        金四百三十八萬元存入子○○帳號，其餘七百四十多萬元存入「癸○○」上
        海銀行帳號（見警卷第十一頁背面）並有活期存款付款憑條在卷可稽（見警
        卷第九十頁）。
      5.另證人江灼鍊、許信雄於偵查中經檢察官隔離訊問結果，江灼鍊供稱：八十
        年七月十四日凌晨（即股票失竊之時）有與被告壬○○在一起，當時我們在
        夜總會及ＫＴＶ談事情，前一天白天就在一起，到了隔天三點多才分開；許
        信雄供證：八十七年七月十四日在林森北路之俱樂部與被告壬○○一起喝酒
        ，前一天下班以後就在一起，到了隔天二、三點才離開，中間壬○○無單獨
        離開（見第二Ｏ八Ｏ三號偵查卷第六十八頁背面、六十九頁），可證被告壬○○於被害人己○○失竊系爭股票時，確有不在場之證明。
      6.綜上析述，可知被告壬○○未曾經手系爭失竊之股票，所指「癸○○」之開
        戶賣出股票，亦無參與，其僅因受託下單賣出，幫助他人辦理賣出股票變現
        周轉事宜，以謀取佣金。若被告壬○○係非法取得股票，衡情焉有自曝己於
        違法之地，委請丁○○○將股票分別送往各上市公司股務室鑑定真偽之理，
        實不知該股票來源，為期慎重而為，而售出股票所得款項更無流入被告之銀
        行帳戶，是被告壬○○所辯應非虛妄。
七、被告子○○部分：
    (一)證人即被告子○○之姑丈吳旺生於偵查中稱：八十年七月間借款二百多萬元給
      子○○（見第二六一號偵查卷第七十九頁背面）；又於原審稱：與子○○間彼
      此常有調錢之事，八十年七月間，總共借給他二百七十萬元，伊去銀行提二百
      二十萬元，加上家中的五十萬元，當時在賣房子，所以手邊有現金，偵查中說
      二百多萬，因檢察官未追問確實之數目（見原審卷第九十三、九十四頁）。
    (二)證人即被告子○○之友人林錫福於原審證稱：子○○經常向伊調借，那天從銀
      行領了三十五萬元，再加上身邊的五萬元，總共四十萬元借給他（見原審卷第
      一０二頁）。
    (三)證人即子○○之友人曹正勳於原審中稱：伊和子○○透過伊姐夫趙良維，是趙
      良維向伊借錢，再轉借給子○○，伊領錢送至趙良維家，看到子○○在場，伊
      和趙良維來往金錢很多次，趙良維打電話向伊借八十萬元，（趙良維僅將其中
      七十萬元轉借被告子○○），錢是伊去銀行領的，伊領了以後送到趙良維家，
      伊看到子○○在場（見原審卷第九十三頁）。
    (四)綜上(一)至(三)加以被告子○○自有款項五十五萬元，共計四百三十五萬元。此等
      供述，核與被告子○○於檢察官偵查中陳稱款項之來源：伊自有五十五萬元，
      另外向伊姑丈吳旺生借二百七十萬元，趙良維借七十萬元，林錫福借四十萬元
      相符（見第二０八０三號偵查卷第一三五頁）。嗣本案先後經過兩次不起訴處
      分，及聲請再議發回續行偵查，再起訴移審，原審第一次開庭調查時係八十三
      年四月二十一日，因已歷時近二年，故法官訊問此事，被告僅就模糊印象答稱
      ：向三位親戚朋友借來，一筆二百多萬元，一筆七十萬元，一筆三十五萬元（
      見原審卷第二十九頁背面）。迨同年六月七日原審再次訊問時，被告即已更正
      答稱：自己部分五十五萬元，姑丈吳旺生二百七十萬元，朋友趙良維七十萬元
      ，林錫福四十萬元。伊的五十五萬元從新莊土銀領出來的；吳旺生從台北區中
      小企銀領出二百二十萬元，另外在家裡交給伊五十萬元。趙良維叫他小舅子曹
      正勳，伊不知從曹正勳的戶頭領出多少，是趙良維親手交給伊的，林錫福也是
      叫人去領，在他家裡交給伊的（見原審卷第八十三頁背面至八十四頁背面），
      足徵被告供述尚稱一致。
    (五)茲再就上述金額提款證明分述如后：
      1.被告子○○自有五十五萬元部分：
        被告係於八十年七月二十四日自台灣土地銀行新莊分行提領六十七萬元，其
        中十二萬元因需支付其他必要支出外，另五十五萬元則連同親友借款湊足四
        百三十五萬元交給癸○○。有關提款證明有土地銀行出具之八十年七月廿三
        日及八十年七月二十四日存款餘額證明書在卷可稽（見第二０八０三號偵查
        卷第一四一、一四二頁）。
      2.證人吳旺生二百七十萬元部分：
        據證人吳旺生於八十三年六月七日在原審證稱：八十年七月間，總共借給子
        ○○二百七十萬元，伊去銀行提二百廿萬元，加上家中的五十萬元，當時在
        賣房子，所以手邊有現金，偵查中說二百多萬，因檢察官未追問確實之數目
        （見原審卷第九十三、九十四頁）。關於證人吳旺生向台北區中小企業銀行
        提領二百二十萬元亦有該銀行八十三年七月二十四日之活期存款取款憑條影
        本在卷足按（見第二０八０三號偵查卷第一三六頁）。
      3.證人趙良維七十萬元部分：
        查被告子○○當時係向趙良維借款七十萬元，趙良維乃請其小舅子曹正勳提
        款，再由趙良維將七十萬元交與被告子○○，有關曹正勳提款之事實有台灣
        省合作金庫大同支庫八十三年七月二十二日及八十年七月二十三日存款餘額
        證明書附卷可佐（見第二０八０三號偵查卷第一三七、一三八頁），雖曹正
        勳於八十三年六月廿一日在原審證稱：八十年七月左右是伊姐夫趙良維打電
        話向伊借八十萬元，伊去銀行領的（見原審卷第九十三頁背面）。惟曹正勳
        將款領回交給趙良維後，趙良維僅將其中七十萬元交給被告，並非曹正勳借
        八十萬元給被告，已如前述明確。
      4.證人林錫福四十萬元部分：
        據證人林錫福八十三年七月五日在原審證稱：八十年七月間那天從銀行領了
        三十五萬元，再加上身邊的五萬元，總共四十萬元借給子○○，在伊的公司
        新生北路。（見原審卷第一０二頁），至於證人提領該三十五萬元，亦有台
        北市銀行中山分行出具之八十年七月廿三日及同年廿四日存款餘額證明書可
稽（見第二０八０三號偵查卷一三九、一四０頁）。由於上開兩張餘額證明
        書僅係記載該兩日之結帳餘額，至於其間之收入及支出細目，則無法顯示，
        故從該兩張結餘金額相減之下，差額為三十四萬五千四百四十元（350,155-
        4,715＝345,440），乍看之下，非如前述所稱提款三十五萬元，惟嗣經證人
        林錫福向台北銀行中山分行請領八十年七月二十四日當天收支細目細閱結果
        ，八十年七月二十四日當天尚有一筆支票款四千五百六十元存入，且當天確
        有提款三十五萬元，而該二十三及二十四日之結餘款亦與銀行出具之結餘證
        明書相符（見本院更(一)卷第五十五至五十七頁），即無何啟人疑竇之處。
    (六)綜上析述，被告子○○交付與「癸○○」之四百三十五萬元確有如上知正當來
      源，況被告子○○於收到冒稱「癸○○」之人交付之系爭丁○○○之三紙支票
      ，為慎重起見，特別向丁○○○副理辛○○求證鑑識該等支票之真偽，經辛○○查證確係其公司開具之保證兌現之支票無訛後，始收下支票之事實，亦迭經
      證人辛○○在偵查、原審及本院更(一)審、本院結證屬實（見第二Ｏ八Ｏ三號偵
      查卷第一三五頁，原審卷第五十六頁背面，本院更(一)卷第三十頁背面，本院卷
      第一六四頁）。衡諸常情，若該股票係被告子○○所盜取，其焉有明目張膽持
      鉅額贓物至證券公司查證支票真偽及可否兌付之理。可見被告子○○所辯為圖
      利息，出借款項等語，自堪採信。
八、承前所述參證以觀，本案查無具體積極證據足資證明被告壬○○、子○○有公訴
    人指訴之竊盜、偽造文書、偽造有價證券及詐欺等犯行。此外復查無其他積極證
    據足證被告等有何犯行，應認不能證明被告等犯罪。
九、原審因而諭知被告壬○○、子○○均無罪之判決，核無不合。公訴人上訴指稱：
     (一)被告壬○○為使其自冒名「癸○○」處取得八十萬元之贓款不被懷疑，竟謊
       稱借予該人一百萬元，亦證被告壬○○涉案。
     (二)被告壬○○就其是否賺取佣金及是否知悉系爭股票賣出後由何帳戶領錢一節
       前後有所歧異，益徵被告若非參與盜賣股票，實不必為虛偽之陳述。
     (三)被告子○○就其所提之資金流程證明不足以自圓其說。
     (四)經查：
       1.被告壬○○、甲○○因從事股票交易而結識，雙方並有金錢借貸往來，本
         件甲○○以癸○○需款週轉，願以股票質押借款，並支付優渥之利息，被
         告壬○○於向丁○○○公司查證並囑甲○○就近將股票送往丁○○○公司
         鑑定真偽後，認債權無虞，始將現款一百萬元逕交甲○○轉借「癸○○」
         ，並非直接借予僅見過一面之「癸○○」，是此部分尚難認有違常情。
       2.「癸○○」之人為取信於被告壬○○，將其在上海商銀丁○○○辦事處開
         戶之存摺及印鑑交由被告壬○○保管，並同意由被告壬○○下單賣出上開
         股票。迨八十年八月一日左右，被告壬○○與甲○○及「癸○○」同往上
         開辦事處領取出售股票款時，「癸○○」僅先償還八十萬元現款，另二十
         萬元及利息「癸○○」則稱俟其手上另一批台塑、南亞股票七、八十張出
         售後，再一併結算清償。被告當時因為累積買賣股票退佣金額，且被告為
         慎重起見，向丁○○○副理辛○○查詢，上開台塑、南亞股票確否在首都
         證券，經辛○○查證結果，確有其事，始未再堅持癸○○返還餘款二十萬
         元及利息，此即被告壬○○透過甲○○出借一百萬元給「癸○○」卻僅收
         回八十萬元之緣由，亦經證人甲○○於本院更(一)審調查時證實無訛（見本
         院更(一)審卷第三十一頁）。
       3.至於證人丙○○雖否認其曾允諾被告壬○○為其拉攏生意以賺取退佣云云
         ，惟查被告壬○○與丙○○本係因買賣股票而結識，被告壬○○於八十年
         三月間即係由丙○○之介紹至丁○○○公司開戶，此觀諸卷附之被告曾木
         榮開戶資料表，介紹人姓名欄載明為「丙○○」即明（見警卷第四十九頁
         ），參諸上開四－(二)－3.－(2)證人乙○○之證述，被告壬○○與丙○○關
         係之密切，自不待言。然因丙○○原任丁○○○公司副董事長，於該公司
         解散後擔任清算人並於本件訴訟中代表該公司對被告壬○○提出告訴（見
         第二三九號偵查卷第四頁），其立場既與被告壬○○對立，且基於維護該
         公司權益，自難期待丙○○為有利於被告之證明。況證人丙○○尚於本院
         調查時證稱：伊是曾經跟被告壬○○說過有關只要介紹客戶買賣，就有退
         佣的相關事情，但不是說退佣，是如果壬○○介紹來的客戶就算是他的業
         績，客戶的手續費可以打折，至於打折以後的利潤壬○○與客戶要如何約
         定我們則不參與（見本院卷第一五四頁）。揆此，證人丙○○亦未否認如
         被告壬○○介紹客戶與丁○○○中間有利潤可圖情事。
       4.至被告子○○有關資金來源一節業經本院詳論如前，無再贅論，綜上所述
         ，檢察官請求上訴，經查並無實證可資稽佐，其指摘原判決不當，求予撤
         銷改判，核無理由，應予駁回。
十、據上論斷，應依刑事訴訟法第三百六十八條，判決如主文。
本案經檢察官何明楨到庭執行職務。
中      華      民      國    九十一    年      七      月      三      日
                            臺灣高等法院刑事第二十庭
                                審判長法  官  李  錦  樑
                                      法  官  范  清  銘
                                      法  官  段  景  榕
右正本證明與原本無異。
檢察官如不服本判決應於收受送達後十日內向本院提出上訴書狀，其未敘述上訴之理
由者並得於提起上訴後十日內向本院補提理由書（均須按他造當事人之人數附繕本）
。
                                      書記官  鐘  麗  芳
中      華      民      國    九十一    年      七      月      五      日
